臺灣高等法院臺中分院刑事判決
110年度上易字第580號

上  訴  人  
即  被  告  卓東瑩



上列上訴人因加重竊盜案件，不服臺灣彰化地方法院110年度易
字第58號中華民國110年4月28日第一審判決（起訴案號：臺灣彰
化地方檢察署109年度偵字第3871號），提起上訴，本院判決如
下：
    主  文
上訴駁回。
    事  實
一、卓東瑩意圖為自己不法之所有，基於踰越牆垣毀壞門窗之竊
    盜犯意，於民國108年10月25日凌晨3時32分許，駕駛車牌號
    碼0000-00號自用小客車前往許炳隆所經營位於彰化縣○○鄉○
    ○路0段○000號之「隆成資源回收場」，逕行翻越回收場之圍
    牆並徒手破壞辦公室大門後，入內竊取許炳隆放置於抽屜內
    之現金新臺幣1萬713元得手。嗣因卓東瑩行竊時觸動保全系
    統，經許炳隆報警處理而查悉上情。
二、案經許炳隆訴由彰化縣警察局鹿港分局報告臺灣彰化地方檢
    察署檢察官偵查起訴。　　
    理  由
一、本件認定事實所引用之卷內所有卷證資料（包含人證、物證
    、書證），並無證據證明係公務員違背法定程序所取得，與
    本案事實亦有自然之關連性，檢察官、上訴人即被告卓東瑩
    (以下稱被告)迄至本案言詞辯論終結，均不爭執該等卷證之
    證據能力或曾提出關於證據能力之聲明異議，且卷內之傳聞
    書證，亦無刑事訴訟法第159條之4之顯有不可信之情況或其
    他不得作為證據之情形，本院認引為證據為適當，是依刑事
    訴訟法第159條之4、之5等規定，下述認定事實所引用之證
    據方法均有證據能力。
二、上開犯罪事實，業經被告於原審、本院審理時均坦承不諱，
    並經證人許炳隆、卓美如證述明確，暨有刑事現場及監視器
    錄影翻拍照片、車輛詳細資料報表、隆成資源回收場營業收
    據在卷可稽，而可認定。
三、核被告所為，係犯刑法第321條第1項第2款之竊盜罪。被告
    前因竊盜案件，經臺灣彰化地方法院107年度簡字第1610號
    判決判處有期徒刑4月，復經同院107年度簡上字第149號判
    決駁回上訴而確定，經與另案竊盜罪所判處拘役50日接續執
    行後，於108年9月20日因徒刑易科罰金執行完畢等情，有臺
    灣高等法院被告前案紀錄表在卷可稽，其受有期徒刑執行完
    畢後，5年以內故意再犯本案有期徒刑以上之罪，為累犯。
    且本院審酌被告因竊盜前案執行完畢後，短短一個月時間即
    再犯本案竊盜犯行，足見其於受前案所量處之刑責執行完畢
    後，並未達特別預防之刑罰矯正目的，且加重其最低本刑，
    亦無致其人身自由因此遭受過苛或違反比例原則之情事，認
    應依刑法第47條第1項規定加重其刑。　　
四、原審認被告犯行明確，適用刑法第321條第1項第2款規定，
    審酌其因缺錢花用而為本案犯行之犯罪動機、所為造成他人
    財產受有損害之犯罪所生危害、前有恐嚇取財、偽造文書、
    恐嚇危安、妨害公務、多次竊盜及加重竊盜等前科之素行、
　　坦承犯行之犯後態度、未婚、國中畢業之智識程度等一切情
    狀，量處有期徒刑9月。並說明：本案犯罪所得1萬0713元，
    雖未扣案，仍應依刑法第38條之1第1項前段、第3項宣告沒
    收、追徵其價額。經核原審認事用法並無違誤，量刑亦屬妥
    適，應予維持。
五、被告上訴意旨略以：希望與告訴人達成和解，且原審量刑過
    重等語。然被告迄至本案言詞辯論終結前均未與告訴人達成
    和解並賠償損失，原審量刑因子並無任何變動，是其以原審
    量刑不當為由提起上訴，並無理由，應予駁回。
據上論斷，應依刑事訴訟法第368條，判決如主文。
本案經檢察官何昇昀提起公訴，檢察官施清火到庭執行職務。
中　　華　　民　　國　　110 　年　　9 　　月　　22　　日
        　 刑事第六庭    審判長法　官  唐  光  義
　　　　　　　　　　　　　　   法　官  許  冰  芬
 　　 　　　　　　　　　　　　 法　官  鍾  貴  堯                          
以上正本證明與原本無異。     
不得上訴。

                               書記官  何  佳  錡

中　　華　　民　　國　　110 　年　　9 　　月　　22　　日